# 请教陈版：关于报告日前收回的投资款是否可以不用计提坏账准备

提问人：www 学习 时间：2019-03-12 17:26:41
陈老师：
您好！
A 公司坏账准备计提方法分 “单项金额重大并单项计提坏账准备（期末单笔余额在 100.00 万元以上确认为单项金额重大）、按信用风险组合计提坏账准备和单项金额虽不重大，但单项计提坏账准备”，但是因为 A 公司一直以来坏账准备都是按信用风险组合来计提的（ 1 年以内 3%，2-3年10%......），从来没有按单项金额重大并单项计提坏账准备的应收或其他应收账款，那么请问陈老师：
如果此种情况下，假设A 公司按协议在 2019 年 4 月底前（报告日为 4 月 30 日）收回了 2018 年度确认的 “其他应收款-投资处置款-2亿”，那么 A公司在 2018 年度是否就可以将 2 亿元其他应收款按 “单项金额重大并单项计提坏账准备的其他应收款” 进行减值测试不计提坏账准备了，可以不必在 2018 年度按信用组合 1 年以内按 3% 计提坏账准备了？
感谢陈老师！

回答人：chenyiwei
可参考《瑞华研究 2010 ～ 2016 汇编》之 “问题 1-3-11（对《企业会计准则》中关于坏账准备政策的理解）” 中的“问题 4”：
此问题需要公司管理层确定该笔应收款项是属于单独进行减值测试的应收款项还是属于组合测试范围，如果属于组合测试范围，应考虑其所属的信用风险组合。
1 、如果属于单独进行减值测试的应收款项，则可以考虑该款项在资产负债表日后已经收回的事实。如果收回日距离资产负债表日很近（例如本案例中距离 2012 年末资产负债表日只有 11 天），无证据表明债务人的财务状况和偿债能力在此期间内发生了重大变化的，则可以接受对其不单独计提坏账准备，但仍应将其并入具有类似信用风险特征的组合中，按组合方式对其所属组合计提坏账准备。
2 、如果采用组合计提的，则应进一步讨论：
（ 1 ）如果企业的坏账计提政策中规定设置一个 “期后已全额收回的应收款项”组合，规定对该组合的坏账准备计提比例为零的，则可将其纳入该组合，对其坏账准备计提比例为零。
（ 2 ）如果该企业的坏账准备计提政策中规定的组合完全依据截至资产负债表日的账龄来确定，则不能以期后已将该款项收回为由，将其从计提坏账准备的该组合基数中扣除。